臺灣高等法院刑事判決　　　　　　　　94年度上訴字第1332號
上　訴　人
即　被　告　乙○○
　　　　　　戊○○
上列上訴人等因搶奪案件，不服臺灣士林地方法院94年度訴字第
64號，中華民國94年3 月4 日第一審判決（起訴案號：臺灣士林
地方法院檢察署93年度偵字第10868 號），提起上訴，本院判決
如下：
    主  文
上訴駁回。
    事  實
一、乙○○（原名邱顯績）前因違反電信法、肅清煙毒條例及麻
    醉藥品管理條例案件，分經臺灣臺北地方法院、臺灣板橋地
    方法院於民國（下同）85年10月11日判處有期徒刑4 月、85
    年12月6 日判處有期徒刑3 年6 月、86年8 月19日判處有期
    徒刑4 月，均經確定，嗣經臺灣板橋地方法院以86年度聲字
    第1324號裁定應執行刑為3 年10月，入監執行後，於87年9
    月16日假釋付保護管束，假釋期間又因違反毒品危害防制條
    例案件送強制戒治，經撤銷假釋，執行殘刑2 年1 月14日，
    而於91年2 月1 日縮刑期滿執行完畢。戊○○前因脫逃罪，
    經臺灣板橋地方法院於91年10月25日判處有期徒刑10月，緩
    刑3 年確定，又因違反毒品危害防制條例案件，經同院於91
    年12月31日判處有期徒刑7 月確定，前脫逃案件所處緩刑經
    撤銷，2 罪經定應執行刑為1 年3 月，於93年3 月30日假釋
    付保護管束，於同年7 月14日期滿，假釋未經撤銷，有期徒
    刑視為執行完畢。2 人為男女朋友，均不知悔改，因施用毒
    品（二人施用毒品部分，另案偵辦）缺錢花用，竟共同基於
    搶奪他人財物之概括犯意聯絡，自93年11月30日起至同年12
    月5 日間，以乙○○騎乘車號ＵＥＵ─519 號機車（登記所
    有人係乙○○之母邱陳牙），後座附載戊○○，鎖定婦女行
    人為對象，由乙○○自後方趁其不備下手搶奪財物，戊○○
    則適時接應並以腳遮機車後牌，避免犯行曝光之方式，連續
    於附表編號1 、2 、3 所示之時地，搶奪丙○○、丁○○及
    甲○○之財物（詳細犯罪時間、地點、被害人及搶奪財物如
    附表所示），得逞後，將搶得之財物朋分花用。而其中附表
    編號3犯行所搶得之甲○○所有行動電話1支（ＮＯＫＩＡ牌
    8855型、序號000000000000000 ），則經戊○○於案發當日
    下午3 時許售予王富餘（涉嫌贓物等罪嫌部分，經警另案移
    送臺灣板橋地方法院檢察署偵辦），換取毒品海洛因，經警
    循線於同年12月20日上午10時許，在臺北縣蘆洲市○○路29
    5 號3 樓303 室查獲王富餘後，搜扣上開行動電話，再輾轉
    於同日下午1 時30分許，在臺北縣三重市○○路○ 段300 巷
    6 號前查獲戊○○，並依戊○○之供述，循線於同年12月22
    日下午4 時30分許，在臺北縣三重市○○街377 巷44號乙○○住所查獲乙○○，同時經其同意下，搜得附表編號3 犯行
    搶得之甲○○所有之ＣＲＯＳＳ牌原子筆及鉛筆各1 支、唇
    蜜、筆盒、計算機、眉刀、唇筆及口紅等物。
二、案經丁○○、甲○○訴由臺北市政府警察局北投分局報請臺
    灣士林地方法院檢察署檢察官偵查起訴
    理  由
一、訊據被告乙○○、戊○○均坦承於上開時地以被告乙○○騎
    乘機車後載被告戊○○，鎖定婦女為對象，由被告乙○○自
    後方趁其不備下手，被告戊○○則適時接應並以腳遮機車後
    牌，避免犯行曝光之方式，連續搶奪被害人丙○○、丁○○
    及甲○○財物之犯行不諱，核與被害人丙○○、丁○○及甲○○於警訊中證述遭搶情節悉相符合，被害人甲○○並出具
    贓物領據2紙為憑，而於訴外人王富餘前開居處所起出之被
    害人甲○○行動電話1支，來源確係被告戊○○一節，亦經
    證人王富餘、王文發於警訊中證述明確（被告等對於前揭被
    害人及證人警訊證詞之證據能力均不爭執，依刑事訴訟法第
    159條之5第2項之規定，應認有證據能力，附此敘明）。此
    外，並有警方於附表3所示犯罪時地附近調閱監視錄影機拍
    攝到被告2人騎車出入之翻拍照片4張附卷佐證，足認被告2
    人之自白與事實相符，事證明確，被告等犯行洵堪認定，應
    依法論科。
二、核被告2 人所為，均係犯刑法第325 條第1 項之搶奪罪。其
    等就前開犯行，互有犯意聯絡及行為分擔，為共同正犯。被
    告等先後3 次犯行，時間緊接、手段相同，顯係基於概括之
    犯意多次觸犯犯罪構成要件相同之罪名，應論以連續犯一罪
    ，並加重其刑。又被告乙○○前因違反電信法、肅清煙毒條
    例及麻醉藥品管理條例案件，經臺灣臺北地方法院、臺灣板
    橋地方法院分別於85年10月11日判處有期徒刑4 月、85年12
    月6 日判處有期徒刑3 年6 月、86年8 月19日判處有期徒刑
    4 月確定，經臺灣板橋地方法院以86年度聲字第1324號裁定
    應執行刑為3 年10月，入監執行後，於87年9 月16日假釋付
    保護管束，假釋期間又因違反毒品危害防制條例案件送強制
    戒治，經撤銷假釋，執行殘刑2 年1 月14日，91年2 月1 日
    縮刑期滿執行完畢；被告戊○○前因脫逃罪，經臺灣板橋地
    方法院於91年10月25日判處有期徒刑10月，緩刑3 年確定，
    又因違反毒品危害防制條例案件，經同院於91年12月31日判
    處有期徒刑7 月確定，前脫逃案件所處緩刑經撤銷，2 罪經
    定應執行刑為1 年3 月，於93年3 月30日假釋付保護管束，
    於同年7 月14日期滿，假釋未經撤銷，有期徒刑視為執行完
    畢，此有本院被告全國前案紀錄表各1 紙在卷可稽，被告2
    人於有期徒刑執行完畢後5 年內再犯本件有期徒刑以上之罪
    ，均為累犯，應依法遞加其刑。
三、原審認被告2 人罪證明確，因而依刑法第28條、第56條、第
    325條第1項、第47條之規定，並爰審酌被告2 人均年輕力壯
    ，竟不思進取，受制於毒品，飛車行搶以逞物慾，嚴重破壞
    單身在外之婦女人身財物之安全，原應重懲，惟念渠等犯後
    均坦承犯行，顯有悔意等一切情狀，各量處被告2人有期徒
    刑1年2月，其認事用法，並無違誤，量刑亦稱妥適。被告2
    人上訴意旨，均認原審量刑過重，就原審法院適法範圍裁量
    權之行使為爭執，核無理由，至被告2人於本院審理時雖與
    被害人丙○○達成民事和解，並賠償被害人之損失，然本院
    認被告2人之行為破壞社會秩序甚鉅，實不宜輕縱，原審於
    量刑時亦考慮被告2人犯罪後之態度等一切情狀，且尚有被
    害人丁○○、甲○○部分並未達成民事和解，自不能遽予減
    輕被告等之刑責，被告等人上訴均無理由，應予駁回。
據上論斷，應依刑事訴訟法第368 條，判決如主文。
本案經檢察官黃柏齡到庭執行職務。
中　　華　　民　　國　　94　　年　　7 　　月　　13　　日
　　　　　　　　　刑事第四庭    審判長法　官  許增男
　　　　　　　　　　　　　　　　　　  法　官  周煙平
　　　　　　　　　　　　　　　　　　  法　官  謝靜恒
以上正本證明與原本無異。
如不服本判決，應於收受送達後十日內向本院提出上訴書狀，其
未敘述上訴之理由者並得於提起上訴後十日內向本院補提理由書
（均須按他造當事人之人數附繕本）。
                                      書記官  魏淑娟
中　　華　　民　　國　　94　　年　　7 　　月　　13　　日
附錄：本案論罪科刑法條全文
中華民國刑法第325條第1項
意圖為自己或第三不法之所有，而搶奪他人之動產者，處6月以
上5年以下有期徒刑。
附表
┌─┬────┬────┬────┬─────────┐
│編│犯罪時間│犯罪地點│被害人　│搶奪財物　　　　　│
│號│　　　　│　　　　│　　　　│　　　　　　　　　│
│　│　　　　│　　　　│　　　　│　　　　　　　　　│
├─┼────┼────┼────┼─────────┤
│一│93年11月│臺北市北│丙○○　│黑色手提包、皮夾1 │
│　│30日上午│投區致遠│　　　　│個、新台幣（下同）│
│　│11時50分│1路2段11│　　　　│8000元、身分證、駕│
│　│許　　　│1巷15號 │　　　　│駛執照、新光百貨公│
│　│　　　　│前　　　│　　　　│司20 00元禮券等財 │
│  │        │        │        │物                │
├─┼────┼────┼────┼─────────┤
│二│93年12月│臺北市北│丁○○　│駕照、健保卡、匯豐│
│　│5日上午1│投區溫泉│　　　　│銀行信用卡、行動電│
│　│0時15分 │路30巷內│　　　　│話手機1支、現金1  │
│　│　　　　│　　　　│　　　　│萬6000元等財物　　│
├─┼────┼────┼────┼─────────┤
│三│93年12月│臺北市北│甲○○　│中國信託銀行信用卡│
│　│5日上午1│投區承德│　　　　│2張、富邦銀行、國 │
│　│2時20分 │路7段280│　　　　│泰銀行、世華銀行信│
│　│許　　　│巷13號（│　　　　│用卡各1張，台北銀 │
│　│　　　　│原判決誤│　　　　│行、台新銀行、合作│
│　│　　　　│載為280 │　　　　│金庫、第一銀行提款│
│　│　　　　│號13樓，│　　　　│卡各1張、現金約   │
│　│　　　　│應予更正│　　　　│7000元、身分證、駕│
│　│　　　　│）      │　　　　│駛執照、行車執照、│
│　│　　　　│　　　　│　　　　│行動電話手機1支（ │
│　│　　　　│　　　　│　　　　│序號00000000000000│
│　│　　　　│　　　　│　　　　│2）、CROSS牌原子筆│
│　│　　　　│　　　　│　　　　│及鉛筆各1支、MONT │
│　│　　　　│　　　　│　　　　│BLANO鋼珠筆1支、唇│
│　│　　　　│　　　　│　　　　│蜜、筆盒、計算機、│
│  │        │　　　　│        │眉筆、唇筆及口紅等│
│  │        │　　　　│        │財物（原判決漏列富│
│  │        │　　　　│        │邦銀行信用卡、身分│
│  │        │　　　　│        │證、駕駛執照、行車│
│  │        │　　　　│        │執照等物，應予補正│
│  │        │        │        │）　              │
└─┴────┴────┴────┴─────────┘
